【裁判字號】    98,上訴,1075
【裁判日期】    980810
【裁判案由】    懲治走私條例
【裁判全文】
臺灣高等法院高雄分院刑事判決        98年度上訴字第1075號
上  訴  人
即  被  告  戊○○
                      樓
            丁○
            甲○○
            己○○
                      之3號
            庚○○
            丙○○
                      之2號
            乙○○
上列上訴人等因懲治走私條例案件，不服臺灣高雄地方法院97年
度訴字第493 號中華民國98年6 月25日第一審判決（起訴案號：
臺灣高雄地方法院檢察署96年度偵字第33357 號），提起上訴，
本院判決如下：
     主  文
上訴駁回。
     理  由
一、按「不服地方法院之第一審判決而上訴者，應向管轄第二審
    之高等法院為之。上訴書狀應敘述具體理由。上訴書狀未敘
    述上訴理由者，應於上訴期間屆滿後20日內補提理由書於原
    審法院。逾期未補提者，原審法院應定期間先命補正」、「
    第二審法院認為上訴書狀未敘述理由或上訴有第362 條前段
    之情形，應以判決駁回之。但其情形可以補正而未經原審法
    院命其補正者，審判長應定期間先命補正」，民國96年7 月
    4 日修正公布、同月6 日施行之刑事訴訟法第361 條、第36
    7 條分別定有明文。是以，不服地方法院之第一審判決而上
    訴者，其上訴書狀應敘述具體理由，至於上訴理由是否具體
    ，係屬第二審法院審查範圍，則不在命補正之列，此參照上
    開條文之修正理由自明。再所稱具體理由，必係依據卷內既
    有訴訟資料或提出新事證，指摘或表明第一審判決有何採證
    認事、用法或量刑等足以影響判決本旨之不當或違法，而構
    成應予撤銷之具體事由，始克當之（例如：依憑證據法則具
    體指出所採證據何以不具證據能力，或依憑卷證資料，明確
    指出所為證據證明力之判斷如何違背經驗、論理法則）；倘
    僅泛言原判決認定事實錯誤、違背法令、量刑失之過重或輕
    縱，而未依上揭意旨指出具體事由，或形式上雖已指出具體
    事由，然該事由縱使屬實，亦不足以認為原判決有何不當或
    違法者（例如：對不具有調查必要性之證據，法院未依聲請
    調查亦未說明理由，或援用證據不當，但除去該證據仍應為
    同一事實之認定），皆難謂係具體理由（最高法院97年度臺
    上字第892 號判決參照）。故如上訴理由書狀並未依據卷內
    訴訟資料，具體指摘原判決認事用法有何違法或不當之情形
    ，即屬上訴未敘述具體理由。又上訴書狀未敘述具體理由者
    ，其上訴即屬於刑事訴訟法第362 條前段所定「上訴不合法
    律上之程式」之情形，第二審法院自應依同法第367 條之規
    定，以判決駁回之。
二、本件上訴人即被告（下稱被告）戊○○、丁○、甲○○、己
    ○○、庚○○、丙○○、乙○○等7 人，不服原審判決提起
    上訴，其上訴理由謂：渠7 人收受原判決，經展閱後，認原
    審認事用法均有未合，誠難心服，為此於法定期間提起上訴
    等語。審查被告等人上訴意旨，僅係空泛指摘原判決「認事
    用法均有未合」，並未依據卷內既有訴訟資料或提出新事證
    ，指摘或表明原判決之認事、用法或量刑，有足以影響判決
    本旨之違法或不當之情形，顯屬上訴未敘述具體理由。核之
    上揭說明，應認其上訴違背法律上之程式，而應予以駁回。
    爰依刑事訴訟法第367 條前段、第372 條，不經言詞辯論，
    逕為判決如主文。
三、檢察官上訴部分，由本院另行審結。
中    華    民    國    98    年    8     月    10    日
                  刑事第一庭  審判長法  官   翁慶珍
                                    法  官   莊崑山
                                    法  官   徐美麗
以上正本證明與原本無異。
如不服本判決應於收受本判決後10日內向本院提出上訴書狀，其
未敘述上訴理由者，並得於提起上訴後10日內向本院補提理由書
狀（均須按他造當事人之人數附繕本）「切勿逕送上級法院」。
中    華    民    國    98    年    8     月    10    日
                                    書記官   賴梅琴


司法院資訊處製作；財團法人民間司法改革基金會備份。
